# 处置子公司全部股权并部分收现后终止合同退回预收款的现金流列报

提问人：不忘初心 3 时间：2022-04-24 13:48:40
陈老师，你好。请教一下：
1 、A上市公司拟将所持B子公司的全部股权转让给自然人C，并预收了C缴纳的部分股权转让款,此时A上市公司将该预收款列报为“取得子公司及其他营业单位支付的现金净额“，这列报项目是否有误？
后A上市公司将所持B子公司全部股权转让给与A、B、C均无关联关系的第三人D,经A与C协商并达成一致意见后，A将预收C的股权转让款全部退回给C，并额外给了一笔违约金。
2 、想问下，A在退回预收C的股权转让款时，A是否应以负数列报”取得子公司及其他营业单位支付的现金净额（即：一正一负，以收款净额列报”取得子公司及其他营业单位支付的现金净额“）“？
3 、A支付给C的股权转让违约金，A是否应列报为”支付其他与投资活动有关的现金“？

回答人：chenyiwei
1 、该列报不恰当。在尚未处置情况下的预收款，在已签订处置协议的前提下，应列报为“收到其他与投资活动有关的现金”。
2 、退款列报为“支付其他与投资活动有关的现金”。违约金列报为“支付其他与经营活动有关的现金”。

提问人：不忘初心 3 时间：2022-04-29 08:17:05
陈老师，您好。想请教一下，针对您回复的第 2 点，违约金为什么列报为“支付其他与经营活动有关的现金”？而不是列报为“支付其他与投资活动有关的现金”？

回答人：chenyiwei
虽然支付违约金的事项是从投资活动引起，但违约金本身是可以避免的，且不构成取得投资成本的组成部分，而是直接计入损益。所以现金流属于经营活动。